臺灣臺中地方法院民事判決               100年度親字第59號
原      告   余順風
被      告   余宗穎
上列當事人間否認子女事件，本院於民國100年11月18日言詞辯
論終結，判決如下：
    主    文
確認被告非原告之婚生子女。
訴訟費用由被告負擔。
    事實及理由
一、按否認子女事件，與社會公益有關，當事人處分主義應受限
    制，故民事訴訟法規定關於認諾、自認及不爭執事實之效力
    之規定，在否認子女之訴不適用之，此觀民事訴訟法第59 6
    條第1項準用同法第574條第3項規定自明。但法院以此自認
    或不爭執之情形，為其依自由心證判斷事實真偽之資料，於
    法要無違背（最高法院29年度上字第56號判例要旨參照）。
    查被告就本件訴訟為訴訟上自認或不爭執事實，依前開說明
    ，雖不生訴訟上效力，惟本院得以其自認或不爭執之情形，
    為自由心證判斷事實真偽之資料。
二、原告主張：原告與訴外人潘英霞於婚姻關係存續期間育有一
    子即被告余宗穎（男、72年1月3日生），嗣潘英霞於88年12
    月24日死亡。兩造於100年4月前往檢驗DNA，始知被告非潘
    英霞自原告受胎所生，然因潘英霞之受胎係在與原告婚姻關
    係存續期間，致被告依法被推定為原告之婚生子女，為此依
    民法第1063條第2項、第3項之規定，提起本件否認子女之訴
    等語。並聲明：求為判決如主文所示。
三、被告對原告主張之事實均不爭執。
四、原告主張之事實，業據原告提出戶籍謄本、科妍生物科技股
    份有限公司親子鑑定報告為證，鑑定結論以：根據D8S1179
    、D21S11、D7S820、CSF1P0、D3S1358、TH01、D13S317、D1
    6S539、D2S1338、D19S433、vWA、TP0X、D18S51、D5S818、
    FGA等DNA基因位點之分析結果，可以排除原告與被告之親子
    關係等語。參酌現代生物科學發達，醫學技術進步，以DNA
    檢驗方法鑑定子女之血統來源之精確度已達99.8%以上，是
    上開親子鑑定結果應堪可採，本件原告主張被告非潘英霞自
    其受胎所生，足堪採信。
五、按從子女出生日回溯第181日起至第302日止，為受胎期間；
    妻之受胎，係在婚姻關係存續中者，推定其所生子女為婚生
    子女。前項否認之訴，夫妻之一方自知悉該子女非為婚生子
    女，或子女自知悉其非為婚生子女之時起2年內為之，民法
    第1062條第1項、第1063條定有明文。本件被告之受胎，係
    在原告與其配偶潘英霞婚姻關係存續中，致被告依法推定為
    原告之婚生子女，然被告非潘英霞自原告受胎所生之情，已
    如前述，則原告於知悉子女非為其婚生子女2年內之100年9
    月22日提起本件否認子女訴訟，依前揭法律規定，為有理由
    ，應予准許。
六、訴訟費用負擔之依據：民事訴訟法第78條。
中    華    民    國   100    年    11    月    30    日
                  家事法庭      法  官  涂秀玲
以上正本係照原本作成
如不服本判決，應於判決送達後20日之不變期間內，向本院提出
上訴狀。如委任律師提起上訴者，應一併繳納上訴審裁判費。
中    華    民    國   100    年    11    月    30    日
                                書記官  薛淑玲